【裁判字號】    88,重訴,543
【裁判日期】    890724
【裁判案由】    確認抵押權不存在
【裁判全文】
臺灣臺南地方法院民事判決  八十八年度重訴字第五四三號
    原      告  高雄區中小企業銀行股份有限公司
    法定代理人  己○○
    訴訟代理人  乙○○
                庚○○
                甲○○
    被      告  戊○○
    訴訟代理人  林永發律師
                郝鳳岐律師
                涂嘉益律師
    被      告  丁○○      住.
                丙○○      住.
右當事人間請求確認抵押權不存在事件，本院判決如左：
    主    文
被告戊○○、丁○○與被告丙○○，於民國八十五年九月十八日就被告戊○○、丁○○所有如附表所示之土地所為本金最高限額新台幣貳仟萬元，存續期間八十五年八月
二十六日至九十年八月二十六日之抵押權設定行為應予撤銷。
被告丙○○應將上開抵押權登記塗銷。
原告其餘之訴駁回。
訴訟費用由被告負擔。
    事    實
甲、原告方面：
壹、聲明：求為判決：
  一、先位聲明部分：
  （一）確認被告丙○○就被告戊○○、丁○○所有如附表所示之土地，於民國八十
        五年九月十八日所設定之本金最高限額新台幣貳仟萬元，存續期間八十五年
        八月二十六日至九十年八月二十六日之抵押權不存在。
  （二）被告丙○○應將上開抵押權登記塗銷。
  二、備位聲明部分：
  （一）被告丙○○就戊○○、丁○○所有如附表所示之土地，於民國八十五年九月
        十八日，所設定之本金最高限額新台幣貳仟萬元，存續期間八十五年八月二
        十六日至九十年八月二十六日之抵押權設定行為應予撤銷。
  （二）被告丙○○應將上開抵押權之設定登記塗銷。
貳、陳述：
  一、被告戊○○於民國八十五年六月十四日邀同被告丁○○為連帶保證人向原告借
      款新台幣（下同）七百萬元，詎料被告於借款後不久，即於八十五年九月十八
      日將其所有如附表所示之土地，向台南市東南地政事務所以被告丙○○為債權
      人，辦理最高限額二千萬元之抵押權設定登記（下簡稱系爭抵押權），並隨即
      自八十六年二月十四日起即不繳利息，而被告丙○○係被告丁○○、戊○○之
      弟，可見該被告三人所為之上開抵押權設定，乃為逃避被告戊○○、丁○○對
      原告所負債務之通謀虛偽意思表示，依法無效，原告為被告戊○○、丁○○之
      債權人自得訴請確認系爭抵押權不存在。原告亦得代位被告戊○○、丁○○請
      求被告丙○○塗銷系爭抵押權之設定登記。
  二、被告戊○○、丁○○對原告負有上開債務，而債務人所有之全部財產均係債權
      之擔保，被告卻將其所有如附表所示之共有之土地設定系爭抵押權給被告丙○○，該抵押權之設定行為，顯已侵害原告之債權，原告亦得依民法第二百四十
      四條之規定訴請撤銷該抵押權之設定行為，並代位被告戊○○、丁○○請求被
      告丙○○塗銷系爭抵押權之登記。
  三、對被告抗辯之陳述：
  １、被告戊○○雖抗辯對被告丙○○負有工資、借款、繼承、補償債務，但卻無法
      舉證證明有負債事實，且依被告所述之負債時間係在八十二年以前，而繼承係
      發生於七十一年八月四日，並於七十二年二月十七日完成登記，何以當時不設
      定抵押權，卻遲至八十五年九月十八日被告戊○○及丁○○已積欠彰化商業銀
      行股份有限公司岡山分行（下簡稱彰銀岡山分行）、台灣土地銀行及原告鉅款
      債務，且彰銀岡山分行及台灣土地銀行已取得債權憑證，可隨時執行被告戊○○、丁○○與人共有之如附表所示之土地後才設定系爭抵押權給被告丙○○，
      而被告戊○○更隨即自八十六年二月十四日起即對原告不按期繳息，由上各情
      ，均可見系爭抵押權之設定行為顯係為逃避債務之通謀虛偽意思表示。
  ２、被告戊○○、丁○○提供其不動產九筆設定抵押權給原告，但該九筆土地在經
      其他債權人彰化商銀岡山分行聲請鈞院以八十六年度執字第一一五六號強制執
      行事件中，拍賣底價合計為七百七十八萬七千元，而原告之債權（包含利息及
      違約金）計算至八十九年三月二十三日止為一千零三十五萬六千零八十二元，
      足見上開擔保物並不足清償原告債權，至被告戊○○、丁○○其餘二十筆土地
      ，其中有六筆土地設定最高限額抵押權四千二百萬元予其他債權人中瑞租賃股
      份有限公司，亦無法用以清償原告之債權，是被告戊○○、丁○○將如附表所
      示之土地設定最高限額抵押權二千四百萬元予被告丙○○，顯然侵害到原告之
      債權。
參、證據：提出借據三紙、放款帳二紙、轉帳收入傳票三紙、放款收回傳票一紙、歸
    戶資料及被告戊○○印鑑卡一份、土地謄本二十九份、財產歸戶資料二份、台南
    市政府土地價格鑑定書二份及被告戶籍二份為證。
乙、被告方面
    被告丁○○、丙○○未於最後言詞辯論期日到場，惟據渠等以前提出之答辯狀及
    以前到場所為之聲明和陳述，與被告戊○○均為：
壹、聲明：求為判決原告之訴駁回。
貳、陳述：
  一、本件原告早自八十三年三月五日即貸款七百萬元與被告戊○○，並由訴外人莊
      豐德及被告丁○○為連帶保證人，此有原告所提出之借據可稽。原告為擔保其
      七百萬元之放款債權，亦要求被告戊○○、丁○○提供不動產供其設定本金最
      高限額八百四十萬元之抵押權，此亦有原告提出被告戊○○、丁○○財產概況
      表及土地登記簿謄本可稽；且上開擔保原告債權之抵押權設定，更早在民國八
      十一年間貸款之前已辦妥登記，兩造借貸及設定抵押權之契約之範圍即僅止於
      此而已，除此之外別無約定，被告就自己所有其他財產為處分設定抵押權乃法
      律允許之行為。
  二、又所謂最高限額抵押契約，係所有人提供抵押物、與債權人訂立在一定金額之
      限度內，擔保現在已發生及將來可能發生之債權之抵押權設定契約而言，此種
      抵押權所擔保之債權，除訂約時已發生之債權外，即將來發生之債權，在約定
      限額之範圍內，亦為抵押權效力所及。被告戊○○、丁○○因積欠被告丙○○
      薪資及借款，另丙○○就設定抵押權之土地，亦主張對之有繼承遺產之權利，
      既有債權存在，設定最高限額之抵押權，即不生通謀虛偽意思表示問題。
  三、被告戊○○、丁○○與被告丙○○雖屬兄弟姐妹，但據被告丙○○在  鈞院供
      稱：「借丁○○三百萬，借戊○○五、六百萬。」迨詰以：「為何會設定最高
      限額抵押權？」答：「之前我還小，為分遺產，又加上我借給他們的，才設定
      二千萬元最高限額抵押權。」暨被告戊○○所供：「遺產大都是土地，我們兄
      妹共四人，土地先過戶給我及我小弟，我妹妹沒有過戶土地。」等語，具見被
      告戊○○確因積欠被告丙○○債務並加上被告丙○○應分得而未得之遺產價值
      約一千餘萬元，始將如附表所示之土地設定抵押權與被告丙○○，並無通謀虛
      偽意思表示及詐害原告債權之情事可言。
  四、被告戊○○積欠被告丙○○債務之經過為，八十二年間與被告丙○○合夥開設
      裕財德工程公司，因需資本，因此被告丙○○轉向其朋友調借，然後向中瑞公
      司租貸機械設備機具，第一年每月償還一百五十七萬五千元，所以均以裕財德
      工程公司名義支票支付，然後再設法調度資金支應。後以公司財務困難，不得
      已始於八十五年春結束營業，因此積欠丙○○薪資在八十萬元左右。八十六年
      間又陸續向丙○○借款五十萬元，並以丙○○名義購買中華威利GD三八九七號
      中古車一部，用以往市場售賣豬肉，後又逢豬隻染口蹄疫，而中輟，旋又經營
      港式點心，復因經營不善而血本無歸，為了生活及孩子學費，交付房租，不得
      已又向被告丙○○借款應急，此期間陸續向被告丙○○借款達四十萬四千元。
      迨八十五年間被告位於桃園市○○○街四八０號房屋被債權人拍賣後，因經濟
      情況窘困異常，不得不又向被告丙○○尋求伸出援手。綜上所述，被告戊○○
      總共向被告丙○○借款高達五、六百萬元。連同其應分配而未得遺產價值約一
      千餘萬元，因此方以如附表所示之土地設定最高限額二千萬元之抵押權予被告
      丙○○，並無虛偽不實可言。
  五、所有人於法令限制範圍內，得自由使用收益處分其所有物，並排除他人之干涉
      ，民法第七百六十五條定有明文，被告戊○○、丁○○就其所有之土地為系爭
      抵押權之設定，係所有人依法使用收益處分所有物之行為，自不得謂即係侵害
      原告之債權，原告請求撤銷系爭抵押權設定之行為，自屬誤會。況原告之債權
      已設定第一順位抵押權登記，而被告戊○○、丁○○設定予被告丙○○之系爭
      抵押權係第二順位抵押權，無論系爭抵押權是否真實與原告權益並無影響，原
      告無權利保護之要件。
參、證據：提出桃園縣稅捐稽徵處八十二年度契稅繳款書及還款催告書各一紙為證。
丙、本院依職權調閱：（一）被告戊○○、丁○○之財產歸戶資料。（二）被告丙○○財產歸戶資料及八十二年至八十五年所得稅申報資料。（三）系爭抵押權設定
    登記申請書、抵押權設定契約書等資料。（三）本院八十六年度執字第一一五六
    四號執行卷、八十六年度執字第一五四九０號執行卷、八十六年度執字第一一五
    六三號執行卷、八十六年度執全字第四八四號假扣押卷。
    理    由
甲、程序方面：
    被告丁○○、丙○○未於最後言詞辯論期日到場，核無民事訴訟法第三百八十六
    條各款所列情形，爰依原告聲請，由其一造辯論而為判決。
乙、得心證之理由：
一、原告起訴主張被告戊○○於八十五年六月十四日邀同被告丁○○為連帶保證人向
    原告借款新台幣（下同）七百萬元，詎料被告於借款後不久，即於八十五年九月
    十八日將其所有如附表所示之土地，向台南市東南地政事務所以被告丙○○為債
    權人，辦理最高限額二千萬元之系爭抵押權設定登記，並隨即自八十六年二月十
    四日起即不繳利息，而被告丙○○係被告丁○○、戊○○之弟，且系爭抵押權之
    設定時間係在被告戊○○及丁○○已積欠其他債權人彰銀岡山分行、台灣土地銀
    行及原告鉅款債務，且彰銀岡山分行及台灣土地銀行已取得債權憑證，可隨時執
    行被告戊○○、丁○○與人共有之如附表所示之土地後才設定系爭抵押權給被告
    丙○○，可見該被告三人所為之上開抵押權設定，乃為逃避被告戊○○、丁○○
    對原告所負債務之通謀虛偽意思表示，被告間所為虛偽抵押權契約，依法應屬無
    效，且前開虛偽設定之系爭抵押權以損及原告債權之清償，其行為顯有害於原告
    之債權。原告自得依法提起本訴請求判決如先位聲明所示，如認先位之訴無理由
    ，則請依備位聲明判決等語。
二、被告則均以：被告戊○○、丁○○與被告丙○○間確有消費借貸關係存在，被告
    戊○○自八十二年間起即陸續向被告丙○○借款五、六百萬元，且積欠被告丙○○薪資債權；被告丙○○則因購屋向被告丙○○陸續借款三百萬元，再加上被告
    應分得之遺產，確已積欠被告丙○○二千萬元，並無虛偽不實。又最高限額抵押
    權，所擔保者包括過去、現在及未來債務，縱設定時無債務，將來仍可能有債務
    ，且被告丙○○對被告戊○○、丁○○確有債權存在，不生通謀虛偽意思表示之
    問題。另原告於貸款七百萬元與被告戊○○之前，即已要求被告戊○○、丁○○
    提供土地七筆設定本金最高限額八百四十萬元之抵押權，則兩造借貸及設定抵押
    權之契約之範圍即僅止於此而已，除此之外別無約定，被告就自己所有其他財產
    為處分設定系爭抵押權乃係所有人依法使用收益處分所有物之行為，自不得謂即
    係侵害原告之債權，原告請求撤銷系爭抵押權設定之行為，自屬誤會等語，資為
    抗辯。
三、原告主張被告戊○○於八十五年六月十四日邀同被告丁○○為連帶保證人，向原
    告借款七百萬元，被告戊○○、丁○○在向原告借款前已積欠其他債權人彰銀岡
    山分行、土地銀行共達二千餘萬元之債務，又被告戊○○、丁○○於八十五年九
    月十八日將其所有如附表所示之土地，向台南市東南地政事務所辦理最高限額抵
    押權設定登記予被告丙○○，而被告戊○○就原告之借款自八十六年二月十四日
    起即拒不繳息之事實，業據原告提出借據三紙、放款帳二紙、系爭土地謄本二十
    一份為證，且為被告所不爭執，復經本院依職權調閱本院八十六年度執字第一一
    五六四號執行卷、八十六年度執字第一五四九０號執行卷、八十六年度一一五六
    三號執行卷及八十六年度執全字第四八四號假扣押卷無訛，此部分事實，堪信為
    真實。
四、按民事訴訟法如係由原告主張權利者，應先由原告負舉證之責，以證明其主張之
    真實，則被告就其抗辯事實即令不能舉證，或其所舉證據尚有疵累，亦應駁回原
    告之請求；又第三人主張表意人與相對人通謀為虛偽意思表示，該第三人應負舉
    證之責（最高法院十七年上字第九一七號判例意旨、四十七年度台上字第二十九
    號判例意旨參照）。經查，原告主張被告間所為系爭二千萬元最高限額抵押權設
    定契約，乃係通謀而為虛偽意思表示，既為被告所否認，依前開所述，即應由原
    告就被告間所為系爭抵押權之設定係出於通謀虛偽意思表示負舉證責任，然查，
    原告僅以被告丙○○與被告戊○○、丁○○係姊弟及兄弟關係，及被告戊○○自
    系爭抵押權設定後自八十六年二月十四日起即拒不繳息，遽指其設定抵押權為出
    於通謀虛偽意思表示，殊有未合。此外，原告亦未提出其他證據證明被告三人所
    為之抵押權設定係出於通謀虛偽意思表示，則縱被告就其抗辯之事實未能舉證，
    依前揭判例意旨，原告既無法舉證證明，則其主張系爭抵押權之設定係出於通謀
    虛偽意思表示，應為無效云云，即無理由。
五、又按債務人所為無償行為，有害及債權者，債權人得聲請法院撤銷之，民法第二
    百四十四條第一項定有明文。故債權人行使上開撤銷權，須以債務人之行為有害
    及債權，即致其債權不獲得滿足，為其要件（最高法院七十五年度台上字第一０
    八０號判例意旨參照）。經查：
（一）依被告戊○○所稱係因七十幾年至八十四年間向被告丙○○借款共五、六百萬
      元，被告丁○○所稱至八十二年止陸續向被告丙○○借款共三百萬元，再加上
      薪資債權及遺產應分得之權利，被告間有二千萬元之債權債務關係存在，故被
      告戊○○、丁○○乃於八十五年九月十八日設定抵押權以供擔保等語，縱然屬
      實，然被告戊○○、丁○○顯係對於現在已存在之債務，再設定抵押權以供擔
      保，其設定抵押權之行為，既已不復有所得，即無對價關係，自屬無償行為（
      最高法院五十四年度台上字第八三五號、五十六年度台上字第四六六號、五十
      八年度台上字第二三八號判決意旨參照），至為灼然。
（二）被告雖抗辯原告之債權，業經被告提供土地九筆設定最高限額八百四十萬元之
      第一順位抵押權供擔保，被告戊○○、丁○○將其他財產再為處分設定系爭抵
      押權予被告丙○○，對原告債權並無侵害等語。惟按抵押債權人就抵押物未能
      受完全清償部分，仍可就債務人之其他財產求償，債務人之全部財產皆為債權
      人之一般擔保，是債務人就擔保物以外之財產為處分行為，是否有害於債權人
      ，仍應以債權人之債權是否能完全受清償為斷，若其行為致有害於債權人債權
      之受償，仍屬有害於債權，尚不得以已有設定抵押權供擔保，即認無害於債權
      ，被告上開抗辯，顯無足取。而查，本件被告戊○○邀同被告丁○○為連帶保
      證人向原告借款七百萬元，而自八十六年二月十四日即未按期清償全部債務已
      到期，並應加計利息及違約金，計至八十九年三月二十三日止已積欠原告一千
      零三十五萬六千零八十二元，而被告所提供之九筆不動產經本院八十六年度執
      字第一一五六四號執行事件鑑價結果該九筆土地之價值僅約有七百七十八萬七
      千元，此由八十六年度執字第一一五六四號拍賣公告附表編號二十一至二十九
      所定之拍賣價格可知，尚不足以清償原告債權。另被告戊○○、丁○○尚有其
      他債權人，彰銀岡山分行對被告戊○○尚有本金五百三十五萬九千二百八十六
      元及利息、違約金債權，對被告丁○○亦有本金三百五十七萬二千九百三十一
      元及利息、違約金之債權；台灣土地銀行則對被告有本金一千二百六十萬元之
      本金及自八十四年一月八日起算之利息及違約金債權，此分別有台灣屏東地方
      法院八十六年八月十五日屏院正民執亥五八０二字第二０五九０號、八十五年
      十二月十日屏院鑫民執丙三八二字第二三二七七號、八十六年六月十二日屏院
      正民執葵三八０字第一三九二八號債權憑證三紙附於本院八十六年度執字第一
      一五六四號執行卷及本院八十五年十月二十二日八十四南院武執當字第七０八
      七０號債權憑證附於本院八十六年度執字第一五四九０號執行卷可憑，被告對
      此亦均不爭執，則依此核算被告積欠其他債權人之本金債務部分即已有二千一
      百五十三萬二千二百十七元之多。又被告戊○○、丁○○全部財產共有土地三
      十四筆及房屋二棟之部分持份現值約九千九百九十八元，此有本院向桃園縣及
      台南市稅捐稽徵處所調之被告戊○○、丁○○財產歸戶清單各一份在卷可稽，
      而其中較有價值之二十九筆土地業經訴外人即其他債權人彰銀岡山分行聲請強
      制執行，經本院執行處核定第三次拍賣最低底價共二千三百十九萬八千元，仍
      無法拍定，此業經本院調閱上開執行卷查明屬實，則被告現有財產之價值顯已
      不足以清償原告及其他債權人之債權，若再先扣除被告丙○○之二千萬債權，
      顯無餘額可供清償原告除擔保物可供擔保外之其餘債權，足見被告等就系爭抵
      押權設定及抵押權登記行為，顯然已害及原告債權。從而，原告本於民法第二
      百四十四條第一項規定，請求撤銷被告戊○○、丁○○與被告丙○○間八十五
      年九月十八日，就附表所示之不動產所為之抵押權設定行為，即屬正當，應予
      准許。
六、又民法第二百四十四條之撤銷權，其客體包含債務人之債權行為及物權行為，債
    權人行使此種撤銷權時，既可同時撤銷債務人之債權行為及物權行為（最高法院
    七十年度台上字第一七０六號判例）；民法第二百四十四條第一項規定之撤銷訴
    權兼有形成權及請求權之性質，故訴請撤銷債務人與相對人間所為抵押權設定行
    為，亦得同時請求塗銷抵押權設定登記（最高法院七十五年度台抗字第七十一號
    ），又塗銷登記，應以登記名義人為塗銷義務人，從而，原告請求被告丙○○應
    將上開系爭抵押權之設定登記予以塗銷，洵屬有據，應併予准許。
七、本件事證已臻明確，兩造其餘主張陳述及所提證據，經審酌與本院前揭判斷不生
    影響，均毋庸再予審酌，附此敘明。
八、結論：原告之訴為一部有理由，一部無理由，依民事訴訟法第三百八十五條第一
    項前段、第七十九條但書、第八十五條第一項前段，判決如主文。
中      華      民      國    八十九    年      七      月    二十四    日
                                臺灣臺南地方法院民事第二庭
~B法      官  童來好
右為正本係照原本作成。
如對本判決上訴，須於判決送達後廿日內向本院提出上訴狀。
中      華      民      國    八十九    年      七      月     二十四    日
~B法院書記官  何小玉
~F0
~T40
┌────────────────────────────────────────────┐
│附表：                                                                                  │
├─┬───────────────┬───────┬──────────────────┤
│編│土        地      坐        落│面          積│                                    │
│  ├───┬────┬──┬───┼───────┤權        利          範          圍│
│號│縣  市│鄉鎮市區○ 段 │地  號│平  方  公  尺│                                    │
├─┼───┼────┼──┼───┼───────┼──────────────────┤
│１│台南市│安南區  │學北│四四九│    六五‧九六│六分之二（戊○○、丁○○各六分之一）│
├─┼───┼────┼──┼───┼───────┼──────────────────┤
│２│台南市│安南區  │學北│四五０│  一一九‧二六│六分之二（戊○○、丁○○各六分之一）│
├─┼───┼────┼──┼───┼───────┼──────────────────┤
│３│台南市│安南區  │學北│四五一│一０五０‧三九│六分之二（戊○○、丁○○各六分之一）│
├─┼───┼────┼──┼───┼───────┼──────────────────┤
│４│台南市│安南區  │學北│四五二│  五一五‧五五│六分之二（戊○○、丁○○各六分之一）│
├─┼───┼────┼──┼───┼───────┼──────────────────┤
│５│台南市│安南區  │學北│四五三│    六三‧二五│六分之二（戊○○、丁○○各六分之一）│
├─┼───┼────┼──┼───┼───────┼──────────────────┤
│６│台南市│安南區  │學北│四五四│  一二一‧七一│六分之二（戊○○、丁○○各六分之一）│
├─┼───┼────┼──┼───┼───────┼──────────────────┤
│７│台南市│安南區  │學北│四五五│二七四九‧一０│六分之二（戊○○、丁○○各六分之一）│
├─┼───┼────┼──┼───┼───────┼──────────────────┤
│８│台南市│安南區  │學北│四五六│一三八０‧六五│六分之二（戊○○、丁○○各六分之一）│
├─┼───┼────┼──┼───┼───────┼──────────────────┤
│９│台南市│安南區  │學北│四五七│    五六‧三五│六分之二（戊○○、丁○○各六分之一）│
├─┼───┼────┼──┼───┼───────┼──────────────────┤
│１０│台南市│安南區  │學北│四五八│  一一九‧八八│六分之二（戊○○、丁○○各六分之一）│
├─┼───┼────┼──┼───┼───────┼──────────────────┤
││台南市│安南區  │學北│四五九│一五０七‧七二│六分之二（戊○○、丁○○各六分之一）│
├─┼───┼────┼──┼───┼───────┼──────────────────┤
││台南市│安南區  │學北│四六０│  七一三‧六九│六分之二（戊○○、丁○○各六分之一）│
├─┼───┼────┼──┼───┼───────┼──────────────────┤
││台南市│安南區  │學北│四六二│  一００‧六五│六分之二（戊○○、丁○○各六分之一）│
├─┼───┼────┼──┼───┼───────┼──────────────────┤
││台南市│安南區  │學北│四六三│  一０五‧三０│六分之二（戊○○、丁○○各六分之一）│
├─┼───┼────┼──┼───┼───────┼──────────────────┤
││台南市│安南區  │學北│七九九│  一四三‧七八│八分之二（戊○○、丁○○各八分之一）│
├─┼───┼────┼──┼───┼───────┼──────────────────┤
││台南市│安南區  │學北│八００│  五六六‧六三│全部（戊○○、丁○○各二分之一）    │
├─┼───┼────┼──┼───┼───────┼──────────────────┤
││台南市│安南區  │學北│八０八│  二六四‧五九│全部（戊○○、丁○○各二分之一）    │
├─┼───┼────┼──┼───┼───────┼──────────────────┤
││台南市│安南區  │學北│八０九│      一‧七四│八分之二（戊○○、丁○○各八分之一）│
├─┼───┼────┼──┼───┼───────┼──────────────────┤
││台南市│安南區  │學北│八一九│  一六六‧六五│八分之二（戊○○、丁○○各八分之一）│
├─┼───┼────┼──┼───┼───────┼──────────────────┤
││台南市│安南區  │學北│八二五│  一四五‧三五│八分之二（戊○○、丁○○各八分之一）│
├─┼───┼────┼──┼───┼───────┼──────────────────┤
││台南市│安南區  │學北│八四二│  三六一‧八０│八分之二（戊○○、丁○○各八分之一）│
└─┴───┴────┴──┴───┴───────┴──────────────────┘


司法院資訊處製作；財團法人民間司法改革基金會備份。
